臺灣南投地方法院刑事判決
110年度原簡上字第2號
上  訴  人  臺灣南投地方檢察署檢察官 
被      告  陳忠駿



選任辯護人  廖怡婷律師（法律扶助律師）
上列上訴人因被告傷害案件，不服本院埔里簡易庭中華民國110
年8月23日110年度埔原簡字第2號第一審刑事簡易判決（檢察官
聲請簡易判決處刑案號：109年度偵字第5563號），提起上訴，
本院管轄第二審之合議庭判決如下：
    主  文
上訴駁回。 
    事實及理由
一、本案經本院合議庭審理結果，認第一審刑事簡易判決之認事
    、用法及量刑均無不當，應予維持。證據部分補充「被告陳
    忠駿於本院準備程序及審理時之自白」外，餘均引用第一審
    刑事簡易判決記載之犯罪事實、證據及理由（如附件）。
二、本件上訴人即臺灣南投地方檢察署檢察官上訴意旨略以：告
    訴人陳博文因被告陳忠駿所致受傷，2周無法工作，亦未與
    告訴人調解，原審僅判決拘役20日顯然過低等語。
三、按刑之量定係實體法上賦予法院得為自由裁量之事項，倘其
    未有逾越法律所規定之範圍，或濫用其權限，即不得任意指
    摘為違法（最高法院75年臺上字第7033號判例意旨參照）。
    是量刑之輕重，既屬事實審法院得依職權自由裁量之事項，
    苟已斟酌刑法第57條各款所列情狀而未逾越法定刑度，不得
    遽指為違法，且在同一犯罪事實與情節，如別無其他加重或
    減輕之原因，下級審量定之刑，亦無過重或失輕之不當情形
    ，則上級審法院對下級審法院之職權行使，原則上應予尊重
    ，不得任意指摘為違法。查原審以被告犯傷害罪，事證明確
    ，並行為人之責任為基礎，審酌被告為成年人，遇事不思理
    性解決糾紛，竟恣意徒手傷害告訴人，未尊重他人身體法益
    ，誠有不該，暨衡酌被告犯後坦承犯行，然因與告訴人就賠
    償金額無法達成共識，而迄今未能與告訴人達成調解，併衡
    以被告本案犯罪手段、動機、告訴人所受傷害程度及被告於
    警詢中自陳高職畢業之智識程度、家庭經濟狀況為勉持、職
    業為服務業等一切情狀，量處拘役20日，並諭知易科罰金之折
    算標準，經核其認事用法均無違誤，量刑部分已斟酌刑法第
    57條所列事項，並未逾越法定刑度，亦無過重、失輕或裁量
    權濫用之情形，難認原審判決量刑有何違法或不當之情事，
    本院當予尊重。從而，檢察官雖以告訴人損失尚未受填補認
    原審量刑過輕提起上訴，然原審判決既未逾越法定刑度範圍
    ，復未濫用裁量之權限，且原審於判決時已慮及告訴人損失
    未受填補之情，所量上開刑度並無輕重失衡之情形，原審認
    事用法並無違誤，量刑亦無過輕之不當情形，而屬妥適。準
    此，檢察官上訴意旨未能具體指摘原判決認事用法有何疏漏
    或違誤之處，因認上訴為無理由，應予以駁回。
據上論斷，應依刑事訴訟法第455條之1第1項、第3項、第368條
、第373條，判決如主文。
本案經檢察官王元隆聲請簡易判決處刑、提起上訴，檢察官黃淑
美到庭執行職務。
中　　華　　民　　國　　111 　年　　3 　　月　　 3　　日
　　　　　　　　　刑事第三庭    審判長法　官 何玉鳳
                                      法  官 顏代容
　　　　　　　　　  　　　　　　　　　法  官 吳宗育
本件正本與原本相符。　　　　　　　　　
不得上訴。
                                      書記官 廖健雄
中　　華　　民　　國　　111 　年　　3 　　月　　3 　　日
所犯法條
中華民國刑法第277條
傷害人之身體或健康者，處5年以下有期徒刑、拘役或50萬元以
下罰金。
犯前項之罪，因而致人於死者，處無期徒刑或7年以上有期徒刑
；致重傷者，處3年以上10年以下有期徒刑。